【裁判字號】    95,訴,3149
【裁判日期】    951229
【裁判案由】    槍砲彈藥刀械管制
【裁判全文】
臺灣板橋地方法院刑事判決              95年度訴字第3149號
公  訴  人  臺灣板橋地方法院檢察署檢察官
被      告  甲○○
義務辯護人  朱麗真  律師
上列被告因違反槍砲彈藥刀械管制條例案件，經檢察官提起公訴
（95年度偵字第20701 號），本院判決如下：
    主  文
甲○○未經許可，寄藏可發射子彈具有殺傷力之改造手槍，累犯
，處有期徒刑參年肆月，併科罰金新臺幣參萬元，罰金如易服勞
役，以新臺幣壹仟元折算壹日。扣案可發射子彈具殺傷力之仿
BERETTA 廠92FS型半自動手槍製造之改造手槍壹枝（槍枝管制編
號0000000000）、具有殺傷力之土造子彈陸顆（其中
伍顆具直徑約捌點玖零mm金屬彈頭，另壹顆具直徑約捌點玖捌mm
金屬彈頭），均沒收之。
    事  實
一、甲○○於前因殺人未遂案件，經本院以89年度訴字第1631號
    判處有期徒刑6 月確定，於民國91年8 月31日執行完畢。詎
    猶不知悔改，明知可發射子彈具有殺傷力之改造手槍及具殺
    傷力之子彈，分別係槍砲彈藥刀械管制條例第4 條第1 項第
    1 款、第2 款所列管之槍砲、彈藥，非經中央主管機關許可
    ，不得無故持有、寄藏，竟基於寄藏可發射子彈具有殺傷力
    之改造手槍及具有殺傷力之土造子彈之犯意，於95年7 月中
    旬，在林如旺（由檢察官另行簽分偵辦）所經營位於臺北縣
    泰山鄉○○路○ 段429 號之「好客多家具店」內，受林如旺
    所託，代為保管具有殺傷力之仿BERETTA 廠92FS型半自動手
    槍製造之改造手槍1 枝（槍枝管制編號0000000000）及具有
    殺傷力之土造子彈9 顆（其中7 顆具直徑約8.90mm金屬彈頭
    ，另2 顆具直徑約8.98mm金屬彈頭），並將上開槍、彈藏放
    在其位於臺北縣板橋市○○路○ 段27巷22號之住處房間內。
    嗣於95年9 月1 日晚間11時20分許，為警在臺北縣板橋市○
    ○路○ 段27巷32號前查獲，並扣得上開具殺傷力之改造手槍
    1 枝、具殺傷力之土造子彈9 顆。
二、案經基隆市政府警察局報請臺灣板橋地方法院檢察署檢察官
    偵查起訴。
    理  由
一、上揭犯罪事實，業經被告甲○○於本院準備程序及審理中坦
    承不諱，核與證人陳泰谷於偵查中之證述情節相符（依刑事
    訴訟法第159 條之1 第2 項具證據能力），並有仿BERETTA
    廠92FS型半自動手槍製造之改造手槍1 枝（槍枝管制編號00
    00000000）、土造子彈9 顆（其中7 顆具直徑約8.90mm金屬
    彈頭，另2 顆具直徑約8.98mm金屬彈頭）扣案可資佐證及查
    獲現場照片11張附卷可佐。又上開改造槍、彈，經送內政部
    警政署刑事警察局鑑定結果，送鑑之手槍1 支（槍枝管制編
    號0000000000），認係仿BERETTA 廠92FS型半自動手槍所製
    造之槍枝，換裝土造金屬槍管而成之改造手槍，機械性能良
    好，可擊發適用子彈，認具殺傷力；送鑑子彈中之7 顆，認
    均係土造子彈，具直徑約8.90mm金屬彈頭，採樣2 顆試射，
    可擊發，認具殺傷力，另2 顆，認均係土造子彈，具直徑約
    8.98mm金屬彈頭，採樣1 顆試射，可擊發，認具殺傷力等情
    ，亦有該局95年9 月21日刑鑑字第0950133502號槍彈鑑定書
    1 份在卷可稽，足徵被告上開自白核與事實相符，堪以採信
    。本案事證明確，被告犯行，洵堪認定，應依法論科。
二、按寄藏與持有，均係將物置於自己實力支配之下，僅寄藏必
    先有他人之持有行為，而後始為之受寄代藏而已，故寄藏之
    受人委託代為保管，其保管之本身，亦屬持有，不過，此之
    持有係受寄之當然結果，是應僅就「寄藏」行為為包括之評
    價，而不另就「持有」予以論罪。是核被告甲○○所為，係
    犯槍砲彈藥刀械管制條例第8 條第4 項之未經許可寄藏可發
    射子彈具殺傷力之改造手槍罪、同條例第12條第4 項之未經
    許可寄藏子彈罪。又被告以1 持有行為，同時未經許可寄藏
    上開改造手槍、子彈，觸犯上開2 罪名，為想像競合犯，應
    依刑法第55條規定從一重之未經許可寄藏可發射子彈具殺傷
    力之改造手槍罪處斷。又被告前因殺人未遂案件，經本院以
    89年度訴字第1631號判處有期徒刑6 月確定，於91年8 月31
    日執行完畢，此有臺灣高等法院被告前案紀錄表1 份在卷可
    參，其受有期徒刑之執行完畢後，5 年以內故意再犯本件有
    期徒刑以上之罪，為累犯，應依刑法第47條第1 項之規定加
    重其刑。爰審酌槍枝、子彈之非法寄藏、持有，危害人身安
    全及社會秩序至鉅，而為國法懸為厲禁，並經各類教育及傳
    媒宣導週知歷數十年，被告應無不知之理，詎猶未經許可寄
    藏槍枝、子彈，藐視公共規範，欠缺守法觀念，甚為可訾，
    兼衡被告寄藏槍、彈之數量非鉅，及其犯罪之動機、目的、
    手段，犯罪後坦承犯行，態度尚稱良好，且未曾持槍從事犯
    罪等一切情狀，量處如主文所示之刑，並就罰金部分諭知易
    服勞役之折算標準，以示懲儆。
三、扣案仿BERETTA 廠92FS型半自動手槍製造之改造手槍1 枝（
    槍枝管制編號：0000000000號）及土造子彈6 顆（其中5 顆
    具直徑約8.90mm金屬彈頭，另1 顆具直徑約8.98mm金屬彈頭
    ），經送請內政部警政署刑事警察局鑑定結果，認均具殺傷
    力，已如前述，屬違禁物，不問屬於犯人與否，均應依刑法
    第38條第1 項第1 款之規定併予宣告沒收。至扣案具殺傷力
    之土造子彈3 顆（其中2 顆具直徑約8.90mm金屬彈頭，另1
    顆具直徑約8.98mm金屬彈頭），已因送請內政部警政署刑事
    警察局鑑定時試射擊發而喪失效用，所遺留之彈頭及彈殼，
    非屬違禁物，又非被告所有，已經被告供陳在卷，自無從併
    予宣告沒收。
據上論斷，應依刑事訴訟法第299 條第1 項前段，槍砲彈藥刀械
管制條例第8 條第4 項、第12條第4 項，刑法第11條前段、第55
條、第47條第1 項、第42條第3 項、第38條第1 項第1 款，判決
如主文。
本案經檢察官黃怡華到庭執行職務。
中    華    民    國    95    年    12    月    29    日
                    刑事第十六庭  審判長法  官  白光華
                                        法  官  楊志雄
                                        法  官  曾淑娟
如不服本判決，應於判決送達後10日內向本院提出上訴狀（應附
繕本），上訴於臺灣高等法院。
以上正本證明與原本無異。
                                        書記官  郭宇修
中    華    民    國    95    年    12    月    29    日
附錄本案論罪科刑法條全文：
槍砲彈藥刀械管制條例第8條第4項：
未經許可，持有、寄藏或意圖販賣而陳列第一項所列槍枝者，處
3年以上10年以下有期徒刑，併科新臺幣7百萬元以下罰金。
槍砲彈藥刀械管制條例第12條第4項
未經許可，持有、寄藏或意圖販賣而陳列子彈者，處5 年以下有
期徒刑，併科新台幣3百萬元以下罰金。


司法院資訊處製作；財團法人民間司法改革基金會備份。
